臺灣宜蘭地方法院交通事件裁定　　　　 96年度交聲字第237號
移送機關　　交通部公路總局臺北區監理所宜蘭監理站
異　議　人
即受處分人　甲○○
上列受處分人因違反道路交通管理處罰條例案件，對於交通部公
路總局臺北區監理所宜蘭監理站於民國96年8月15日所為之處分
（原處分案號：宜監字第裁43-ZID002810號）聲明異議，本院裁
定如下：
      主  文
原處分撤銷。
甲○○汽車行駛於高速公路不遵使用限制、禁止、行車管制及管
理事項之管制規則而有行車速度超過規定之最高速限，處罰鍰新
臺幣參仟元，併記違規點數壹點。
    理  由
一、按汽車行駛高速公路，應依速限標誌指示，高速公路交通管
    制規則第5條第1項前段定有明文。又按汽車行駛於高速公路
    不遵使用限制、禁止、行車管制及管理事項之管制規則而有
    行車速度超過規定之最高速限者，處汽車駕駛人新臺幣（下
    同）3,000元以上6,000元以下罰鍰，道路交通管理處罰條例
    第33條第1項第1款定有明文，而汽車駕駛人駕駛汽車違反道
    路交通管理處罰條例第33條第1項規定者，除應依該條所規
    定之罰鍰處罰外，併予記違規點數1點，道路交通管理處罰
    條例第63條第1項第1款亦有明文。
二、本件受處分人即異議人甲○○駕駛車牌號碼3017-GG號自用
    小客車，於民國96年2月10日下午1時許，沿國道5號高速公
    路由南往北方向行駛，行經國道5號北上9.4公里最高時速為
    每小時70公里處時，超速以時速88公里之速度行駛，經警逕
    行舉發，以受處分人有違反道路交通管理處罰條例第33條第
    1項第1款「行車限速70公里，經雷達測定行速為88公里，超
    速18公里」之違規而掣單舉發。嗣因受處分人於舉發通知單
    上所載應到案日期前向原處分機關提出申訴，經原處分機關
    函請原舉發單位調查結果，仍認受處分人有上開超速行駛之
    違規行為，原處分機關乃於96年8月15日依道路交通管理處
    罰條例第33條第1項第1款及違反道路交通管理事件統一裁罰
    標準表之規定裁處罰鍰3,000元。
三、訊據受處分人固不否認有於上開時間於國道5號高速公路速
    限70公里之路段，駕駛車牌號碼3017-GG號自用小客車行駛
    等情，惟矢口否認有何違規之行為，辯稱：舉發單地點不符
    ，我車輛是往北行駛，但是照相的部分是往南，我不清楚當
    時是否有超速，我認為不可以事後再更正云云。經查，受處
    分人所有之汽車於前揭時、地超速違規經警舉發等情，有雷
    達測速照相設備所拍攝之照片1幀、內政部警政署國道公路
    警察局舉發違反道路交通管理事件通知單、雷達測速器公證
    資料在卷可稽，顯見受處分人確有超速以88公里之速度行駛
    之行為無誤。至受處分人雖辯以舉發之地點不符云云，然依
    證人即舉發員警孫正豪證稱：「當時我是在國道五號南下9.
    4公里機房上方執行南北向超速舉發，因為該機房有一樓的
    高度，所以南北兩向的車輛都可以看得清楚，本件違規的車
    輛是在北上的車道，相片上的地點，是以執勤的地點輸入」
    等語明確（見本院卷第26、27頁筆錄），故本件違規地點應
    係國道五號北上9.4公里處，原舉發通知單關於該違規地點
    部分雖載為「國道五號南下9.4公里」，然依證人孫正豪上
    開證述可知該違規地點顯係誤載，且原處分機關於96年8月
    15日所製之宜監字第裁43-ZID002810號裁決書，就違規地點
    業已更正記載為「國道五號北上9.4公里」無誤，此有上開
    裁決書附卷可憑，是受處分人徒以舉發通知單上有前揭誤載
    為由，指摘原處分不當，尚屬無據。
四、綜上所述，受處分人所有之前揭汽車於上開時、地違規超速
    之行為，事證明確，原處分機關依道路交通管理處罰條例第
    33條第1項第1款及違反道路交通管理事件統一裁罰基準表規
    定，裁處受處分人罰鍰3,000元，固非無見，惟如前所述，
    行為人有違反道路交通管理處罰條例第33條第1項之行為者
    ，尚須依同條例第63條第1項第1款規定併予記違規點數1點
    ，本件原處分機關漏未於裁決書之處罰主文欄上記載併記受
    處分人違規點數1點，即難認為允洽，本件受處分人之異議
    雖無理由，惟原處分既有不當，自應由本院將原處分撤銷，
    並仍認受處分人所有之前開車號確有在國道高速公路五號北
    上9.4公里處超速行駛之違規行為，依前揭道路交通管理處
    罰條例第33條第1項第1款、第63條第1項第1款及違反道路交
    通管理事件統一裁罰標準之規定，就受處分人上開違規行為
    裁處受處分人罰鍰3,000元，併予記受處分人違規點數1點如
    主文第2項所示，以資適法。
據上論斷，應依道路交通案件處理辦法第20條前段，裁定如主文
。
中　　華　　民　　國　　96　　年　　11　　月　　30　　日
                  交通法庭法  官  鄭貽馨
以上正本證明與原本無異。
如不服本裁定，應於裁定送達後5日內向本院提出抗告狀。（應
附繕本）
                          書記官  林嘉萍
中　　華　　民　　國　　96　　年　　12　　月　　5 　　日
